臺灣臺中地方法院刑事判決　　　　　　　　　　　　　九十一年度易字第四三六號
　　公　訴　人　臺灣臺中地方法院檢察署檢察官
　　被　　　告　甲○○
右列被告因偽造文書案件，經檢察官提起公訴（九十年度偵字第二二０五七號），本
院判 決如左：
    主  文
甲○○共同連續行使明知為不實之事項，而使公務員登載於職務上所掌之公文書，足
以生損害於公眾及他人，處有期徒刑肆月，如易科罰金，以參佰元折算壹日。緩刑參
年。
福建省寧德市於民國九十年五月十五日核發之結婚公證書壹紙沒收。
    事  實
一、甲○○因報紙上刊登內容為月入三萬元之徵才廣告上之電話號碼與真實姓名、年
    籍不詳綽號「小陳」之成年男子聯絡，綽號「小陳」男子告知甲○○若去中國大
    陸娶大陸女子回台灣，其每月即可獲得新台幣 (下同)三萬元之報酬。甲○○為
    獲取上開不法利益，竟聽從綽號「小陳」男子之指示，於民國九十年四月二十七
    日前往中國大陸，向大陸女子王雪嬌 (業已不起訴處分並遣送出境)偽稱欲與之
   結婚之意，使王雪嬌不疑有他，二人於九十年五月十五日，在大陸地區福建省寧
    德市法院辦理結婚登記手續。甲○○持上開不實之結婚公證書返台後，乃基於概
    括之犯意，先於九十年七月十三日前往台中縣太平市戶政事務所，填具「結婚登
    記申請書」、「換領國民身分證申請書」，申請辦理結婚之戶籍登記及甲○○國
    民身分證配偶欄之變更登記，致使不知情之該管承辦戶籍登記之公務員，將此不
    實之事項，登載於職務上所掌之公文書即戶籍登記簿等文件上（即戶籍登記簿與
    甲○○之國民身分證上逐─記載其配偶為大陸地區女子王雪嬌），足生損害於我
    國戶政機關對於戶籍管理之正確性及王雪嬌本人；辦妥登記後，甲○○承復於同
    日，持上開登載不實之戶籍謄本、國民身分證，至台中縣警察局霧峰分局太平分
    駐所，以配偶來台探親名義，填具內容不實之「大陸地區人民進入台灣地區保證
    書」，致該分駐所之公務員亦將王雪嬌為甲○○配偶之不實事項登載於職務上所
    掌管保證書簽註意見欄之公文書上，足以生損害於該分駐所對轄居民管理之正確
    性；甲○○再基於承前之使公務員登載不實文書之概括犯意，填載不實之「大陸
    地區人民進入台灣地區旅行申請書」，並檢具上開不實之保證書、戶籍謄本、國
    民身分證而行使之，向內政部警政署入出境管理局 (下簡稱入出境管理局)申請
    大陸女子王雪嬌來台探親，致入出境管理局承辦公務員不知有偽，而將上開不實
    事項登載於其職務上所掌之公文書即入出境資料上，並據此核發不實之「中華民
    國台灣地區旅行證」 (九十入出字第三三六一一一四八號)，使王雪嬌於九十年
    十一月十六日得以上開旅行證入境台灣，足以生損害於我國政府對大陸地區人民
    入出境管理之正確性。王雪嬌入境台灣後，由甲○○帶同前往台中縣警察局霧峰
    分局太平分駐所辦理流動戶口登記後，即由綽號「廖大哥」之男子帶走，而不知
    去向。嗣於九十年十二月五日下午五時許，為警在台中市○區○○路二三五號前
    查獲王雪嬌而循線查悉上情。
二、案經台中市警察局第三分局報請臺灣臺中地方法院檢察署檢察官偵查起訴。
    理  由
一、右揭事實，業據被告甲○○於本院審理時坦白承認，核與證人王雪嬌於警訊及檢
    察官偵訊時證述情節相符，並經本院當庭勘驗被告甲○○國民身分證件屬實 (
    有身分證正、反面影本附卷可按)，且有結婚公證書、戶籍謄本、大陸地區人民
    進入臺灣地區保證書、大陸地區人民進入臺灣地區旅行證申請書、中華民國臺灣
    地區旅行證、入出境資料等件在卷可稽。本件事證明確，被告犯行可堪認定。
二、核被告甲○○所為，係犯刑法第二百十六條、第二百十四條之行使使公務員登載
    不實文書罪。被告甲○○與綽號「小陳」之不詳真實姓名成年男子就上開犯行，
    彼此間有犯意聯絡及行為分擔，俱為共同正犯。被告使公務員登載不實之低度行
    為，為行使之高度行為所吸收，不另論罪。被告先後多次行使使公務員登載不實
    犯數行為，時間緊接，手段相若，所犯構成要件相同之罪名，顯基於概括之犯意
    反覆為之，應依連續犯之規定以一罪論，並依法加重其刑。爰審酌被告緣於金錢
    誘惑，以結婚方式使大陸女子入境台灣，影響戶政作業及入出境管理之正確性，
    暨考其犯罪動機、手段、方法、所生危害，及犯後坦承犯行等一切情狀，量處如
    主文所示之刑，及諭知易科罰金之折算標準。末查，被告未曾受有期徒刑以上刑
    之宣告，有臺灣高等法院被告全國前案紀錄表及臺灣臺中地方法院檢察署刑案資
    料查註紀錄表附卷可稽，其等經此科刑教訓，應知所警惕而無再犯之虞，本院認
    所宣告之刑以暫不執行為適當，併宣告緩刑三年，以啟自新。
三、至福建省寧德市於民國九十年五月十五日核發之結婚公證書一紙，係被告所有供
    其犯罪所用之物，且不能證明業已滅失，乃依刑法第三十八條第一項第二款規定
    宣告沒收。
據上論斷，應依刑事訴訟法第二百九十九條第一項前段，刑法第二十八條、第五十六
條、第二百十四條、第二百十六條、第四十一條第一項前段、第七十四條第一款、第
三十八條第一項第二款，罰金罰鍰提高標準條例第一條前段、第二條，判決如主文。
本案經檢察官張富慶到庭執行職務。
中       華       民      國    九十一    年     三      月      六     日
                                        臺灣臺中地方法院刑事第七庭
                                            法  官  曾  佩  琦
右正本證明與原本無異。
如不服本判決，應於送達後十日內向本院提出上訴狀 （須附繕本） ，上訴於台灣高
等法院台中分院。
                                            書記官
中       華       民      國    九十一    年     三      月      七     日
附錄本案論罪科刑法條全文：
刑法第二百十六條：
行使第二百十條至第二百十五條之文書者，依偽造、變造文書或登載不實事項或使登
載不實事項之規定處斷。
刑法第二百十四條：
明知為不實之事項，而使公務員登載於職務上所掌之公文書，足以生損害於公眾或他
人者，處三年以下有期徒刑、拘役或五百元以下罰金。
